【裁判字號】    89,訴,435
【裁判日期】    890502
【裁判案由】    毒品危害防制條例
【裁判全文】
臺灣臺南地方法院刑事判決                          八十九年度訴字第四三五號
    公  訴  人  臺灣台南地方法院檢察署檢察官
    被      告  甲○○
右列被告因違反毒品危害防制條例案件，經檢察官提起公訴（八十九年度毒偵字第二
三一號、第五○○號），本院判決如左：
    主      文
甲○○連續施用第一級毒品，處有期徒刑柒月。
扣案之第一級毒品海洛因壹包（含袋重零點公克）沒收銷燬之。扣案之注射針筒壹
支、香煙壹支均沒收。
    事      實
一、甲○○前於民國（下同）八十七年間因施用第二級毒品案件，由台灣高雄地方法
    院以八十七年度毒聲字第五九五號裁定令入戒治處所施以強制戒治，經強制戒治
    期滿（交付保護管束期滿），並經台灣高雄地方法院檢察署檢察官於八十八年七
    月二十一日以八十八年度偵字第九○號為不起訴處分確定後，詎仍不知悔改，於
    五年內又基於概括之犯意，復於八十九年一月十八、十九日起至同年月二十二日
    止，連續在台南縣麻豆鎮謝厝寮一六○之六號、高雄市○○區○○路等處，以將
    海洛因摻在香煙裡面予以吸食或以針筒注射等方式，施用第一級毒品海洛因，嗣
    經警於八十九年一月二十二日在台南縣麻豆鎮謝厝寮一六○之六號查獲，並扣得
    海洛因一包（含袋重零點三公克）、注射針筒一支、香煙一支等物。
二、案經台南市警察局第三分局報請台灣台南地方法院檢察署檢察官偵查起訴。
    理      由
一、右揭事實，迭據被告甲○○於警訊、偵查及本院審理時坦承不諱，核與證人謝明
    雄於警訊時之證述情節相符，且有台南市衛生局八十九年一月二十七日南市衛驗
    字第八九○○八八號檢驗成績書乙紙附卷可稽，並扣得其所有供吸食用之海洛因
    一包（含袋重○點三公克）、注射針筒一支、香煙一支等物在卷可資佐證。又被
    告前因施用第二級毒品安非他命之犯行，由台灣高雄地方法院以八十七年度毒聲
    字第五九五號裁定令入戒治處所施以強制戒治，經強制戒治期滿（交付保護管束
    期滿），並經台灣高雄地方法院檢察署檢察官於八十八年七月二十一日以八十八
    年度偵字第九○號為不起訴處分確定，有台灣臺南地方法院檢察署刑案資料查註
    記錄表、台灣高等法院被告全國前案記錄表等文件在卷足按。其於五年內再犯毒
    品危害防制條例第十條第一項之罪，業經裁定被告令入戒治處所，施以強制戒治
    一年等情，亦有本院八十九年度毒聲字第二一六號裁定及台灣台南地方法院檢察
    署檢察官戒治處分執行處分書附卷可參，故本件事證明確，被告之犯行洵堪認定
    ，應依法論科。
二、按海洛因係第一級毒品，毒品危害防制條例第二條第一項第一款定有明文。核被
    告施用海洛因之犯行，係犯毒品危害防制條例第十條第一項之施用第一級毒品罪
    ，其先後多次施用第一級毒品海洛因，行為時間密接，犯罪構成要件相同，顯係
    基於概括犯意為之，應依連續犯規定論以一罪，並加重其刑。另被告施用第一級
    前後之持有毒品行為應為高度之施用行為所吸收，不另論罪。爰審酌被告曾因施
    用毒品而受矯正，竟於短期內再施用毒品，然其本質仍屬「病犯」，僅戕害其自
    身身心，尚未生巨大危害於整體社會等一切情狀，應量處如主文所示之刑。扣案
    之零點三公克重（含袋重）之海洛因係違禁物，爰依毒品危害防制條例第十八條
    第一項前段宣告沒收銷燬之；至於扣案之注射針筒一支、香煙一支等物，則為被
    告所有供犯罪所用之物乙節，業據證人謝明雄證述明確，故併依刑法第三十八條
    第一項第二款之規定予以沒收。另扣案之塑膠吸管一支、塑膠軟管一支等物，雖
    係被告所有，惟非其施用第一級毒品海洛因所用之物，爰不予宣告沒收，併此敘
    明。
三、公訴意旨另以被告係自八十八年七月二十一日起起即涉有連續施用第一級毒品海
    洛因之罪嫌云云，惟查，此部分事實已為被告所否認，辯稱：伊係自八十九年一
    月十八日、十九日間才開始施用海洛因等語，且綜觀全部卷證，並無證據顯示被
    告自八十八年七月二十一日起即有施用第一級毒品海洛因之犯行，則此部分即不
    能證明被告犯罪，此外，復查無其他積極證據足資認定被告有公訴人所指之前揭
    犯行，原應為無罪之諭知，惟公訴亦指認此部分與前開有罪部分有實質上一罪關
    係，爰不另為無罪之諭知，附此敘明。
據上論斷，應依刑事訴訟法第二百九十九條第一項前段、毒品危害防制條例第十條第
一項、第十八條第一項前段，刑法第十一條前段、第五十六條、第三十八條第一項第
二款，判決如主文。
本案經檢察官陳俊秀到庭執行職務。
中      華      民      國    八十九    年      五      月      二      日
                                     臺灣臺南地方法院刑事第二庭
                                          法  官  林  彥  君
右正本證明與原本無異。
如不服本判決，應於判決送達後十日內，向本院提出上訴狀。
                                          書記官  陳  瑞  鈴
中      華      民      國  八十九    年      五      月      二      日
附錄法條：
毒品危害防制條例第十條第一項：
施用第一級毒品者，處六月以上五年以下有期徒刑。


司法院資訊處製作；財團法人民間司法改革基金會備份。
